臺灣臺南地方法院民事裁定
111年度全字第2號
聲   請  人    鄭名珍
即 債 權 人          

 相   對  人    顏惠珠
即 債 務 人  
上列當事人間假扣押事件，聲請人聲請假扣押，本院裁定如下：
    主  文
聲請人以新臺幣壹佰萬元為相對人供擔保後，得對相對人之財產
於新臺幣參佰萬元之範圍內為假扣押。
相對人如為聲請人供擔保新臺幣參佰萬元，或將聲請人請求之金
額新臺幣參佰萬元提存後，得免為或撤銷假扣押。
聲請程序費用由相對人負擔。 
    理  由
一、聲請意旨略以：聲請人前與相對人簽訂不動產買賣契約書（
    下稱系爭買賣契約），約定由聲請人以新臺幣（下同）900
    萬元向相對人購買臺南市○○區○○段000○0地號土地，及其上
    同段403建號之房屋；以920萬元向相對人購買同段214地號
    土地，及其上同段404建號之房屋（下合稱系爭房地）。嗣
    因相對人未遵期履行系爭買賣契約之約定，聲請人遂於民國
    109年9月10日解除契約，並於本院109年度重訴字第184號民
    事訴訟程序進行中，對相對人提起反訴，請求相對人返還聲
    請人已交付之買賣價金13,869,891元；且依系爭買賣契約第
    10條，相對人應將所收價金加倍返還聲請人，是聲請人共請
    求相對人給付27,739,782元。惟因相對人自聲請人解除系爭
    買賣契約迄今，不僅否認聲請人有解除權，更表明要將買賣
    價金全數沒收，顯然無意返還。而相對人近日於網路上刊登
    販賣其名下豪宅，有隱匿財產之嫌；又因訴外人即其配偶李
    鴻龍涉犯詐欺案件，為賠償被害人以換取較輕刑度，有就其
    財產為不利益處分之虞。且系爭房地之第一順位抵押權人已
    取得抵押物拍賣裁定，倘經拍賣程序，扣除拍賣、鑑價費用
    及抵押權債務後，所剩餘額將不足以清償聲請人上開債權。
    為保全債權，並慮及聲請人經濟狀況及假扣押擔保金之負擔
    ，爰以3,000,000元為請求金額，願供擔保以代釋明，請准
    裁定宣告假扣押。
二、按債權人就金錢請求或得易為金錢請求之請求，欲保全強制
    執行者，得聲請假扣押；假扣押，非有日後不能強制執行或
    甚難執行之虞者，不得為之，民事訴訟法第522條第1項、第
    523條第1項分別定有明文。次按債權人聲請假扣押，就假扣
    押之請求及原因，絲毫未提出可使法院信其主張為真實之一
    切證據以釋明者，固應駁回其聲請；惟如經釋明而有不足，
    法院仍得命供擔保以補其釋明之不足，而准為假扣押，此觀
    民事訴訟法第526條第1項、第2項之規定自明。所謂釋明，
    乃當事人提出之證據雖未能使法院達於確信之程度，但可使
    法院得薄弱之心證，信其事實上之主張大概為如此，即為已
    足。是依當事人之陳述及提出之相關證據，倘可使法院得薄
    弱之心證，信其事實上之主張大概為如此者，即不得謂為未
    釋明；至本案訴訟之實體上理由是否正當，非屬假扣押程序
    所得審究。又所謂假扣押之原因，依同法第523條第1項規定
    ，係指有日後不能強制執行或甚難強制執行之虞而言，其情
    形自不以債務人浪費財產、增加負擔或就其財產為不利益之
    處分，將達於無資力之狀態，或債務人移住遠地、逃匿無蹤
    或隱匿財產為限，倘債務人現存既有財產與債權人之債權相
    差懸殊，將無法或不足清償該債權，且債務人亦無意清償，
    則債務人日後變動財產之可能性無法排除，為確保債權之滿
    足，可認其日後有不能強制執行或甚難執行之虞，債權人就
    此如已為相當之釋明，即難謂其就假扣押之原因全未釋明，
    或供擔保無法補釋明之不足（最高法院110年度台抗字第171
    號民事裁定意旨參照）。
三、經查：
(一)關於假扣押之請求部分：聲請人主張已與相對人解除系爭買
    賣契約，相對人應返還聲請人已交付之買賣價金13,869,891
    元，及依系爭買賣契約第10條約定將所收價金加倍返還聲請
    人，已提起反訴請求相對人給付27,739,782元等情，業據聲
    請人提出系爭買賣契約書、本院109年度重訴字第184號民事
    事件110年8月11日言詞辯論筆錄、聲請人與李鴻龍之LINE對
    話紀錄、本院106年度重訴字第21號民事判決、聲請人富邦
    銀行帳戶交易明細、匯款委託書、聲請人與訴外人李敏隆之
    LINE對話紀錄、鉉麗鑫收據、反訴起訴狀、反訴追加狀為證
    （見本院卷第23至83、169-190頁），足認聲請人就本件假
    扣押之請求已為相當之釋明。
(二)關於假扣押之原因部分：聲請人主張相對人自聲請人解除系
    爭買賣契約迄今，均拒絕返還買賣價金，相對人於兩造訴訟
    中意圖出售名下房產，有隱匿財產或就其財產為不利益處分
    以逃避強制執行之虞等情，有聲請人提出之591房屋交易網
    站列印資料、土地登記謄本、建物登記謄本在卷可稽（見本
    院卷第85至103頁），堪認相對人確實有欲處分名下資產之
    行為，聲請人主張相對人有隱匿財產或減損其資產之行為，
    尚非無據，衡以聲請人反訴請求給付之金額達27,739,782元
    ，金額頗鉅，足認聲請人主張其請求有不能執行或甚難執行
    之虞，已使法院形成其事實大概為如此之薄弱心證，應認聲
    請人就假扣押之原因已為釋明，雖本院認其釋明尚有不足，
    但聲請人已陳明願供擔保以補釋明之不足，揆諸前揭規定及
    說明，其聲請本件假扣押即無不合，應予准許。
四、綜上所述，聲請人對於假扣押之請求及就假扣押之原因已為
    釋明，且陳明願供擔保以補釋明之不足，爰依民事訴訟法第
    526條第2項規定，酌定相當之擔保金額，准聲請人於供擔保
    後，得對相對人之財產於3,000,000元範圍內為假扣押；並
    依同法第527條規定，酌定相對人為聲請人供擔保或提存後
    ，得免為或撤銷假扣押。
五、依民事訴訟法第526條第2項、第527條、第95條、第78條，
    裁定如主文。
中　　華　　民　　國　　111 　年　　1 　　月　　6 　　日
                  民事第四庭  法　官　  許育菱
以上正本證明與原本無異。
如不服本裁定應於送達後10日內向本院提出抗告狀，並繳納抗告
費新臺幣1,000元。
中　　華　　民　　國　　111 　年　　1 　　月　　6 　　日
                              書記官    吳采蓉